【裁判字號】    99,易,800
【裁判日期】    991130
【裁判案由】    違反毒品危害防制條例
【裁判全文】
臺灣嘉義地方法院刑事判決               99年度易字第800號
公  訴  人  臺灣嘉義地方法院檢察署檢察官
被      告  黃昭明
上列被告因違反毒品危害防制條例案件，經檢察官提起公訴（99
年度偵字第7582號），被告自白犯罪，經以簡式審判程序審理，
茲判決如下：
    主  文
黃昭明施用第二級毒品，累犯，處有期徒刑肆月，如易科罰金，
以新臺幣壹仟元折算壹日。扣案如附表編號一所示之甲基安非他
命貳包（驗餘淨重貳點捌壹捌壹公克、零點零柒捌壹公克），均
沒收銷燬之；扣案如附表編號二至四所示之物，均沒收。
    犯 罪 事 實
一、黃昭明前於民國88年間因施用毒品違反毒品危害防制條例案
    件，經本院以88年度毒聲字第1101號裁定送觀察、勒戒，因
    無繼續施用毒品傾向，經臺灣嘉義地方法院檢察署檢察官以
    88年度毒偵字第19號為不起訴處分確定；又同因施用毒品案
    件，經本院以89年度毒聲字第416號裁定送觀察、勒戒，因
    無繼續施用毒品傾向，由同署檢察官以89年度毒偵字第453
    號為不起訴處分確定；再因施用毒品案件，經臺灣臺南地方
    法院以89年度毒聲字第3251號裁定，令入戒治處所施以強制
    戒治，並提起公訴，經該院以89年度易字第3062號判決，判
    處有期徒刑7月，經上訴於臺灣高等法院臺南分院後，以90
    年度上易字第680號判決上訴駁回，於90年5月24日確定。復
    於91年間因施用毒品案件，經臺灣臺南地方法院以91年度毒
    聲字第677號裁定，令入戒治處所施以強制戒治，於92年6月
    24 日強制戒治執行完畢，並提起公訴，由臺灣臺南地方法
    院以91年度易字第568號判決，判處有期徒刑7月，經上訴於
    臺灣高等法院臺南分院後，以91年度上易字第1269號判決上
    訴駁回，於91年12月11日確定。又因施用毒品案件，經本院
    以95年度訴字第520號判決，分別判處有期徒刑7月、4月，
    定應執行有期徒刑10月確定；再同因施用毒品案件，經本院
    以以96年度訴字第26號判決，判處有期徒刑8月確定，並與
    前開所定應執行有期徒刑部分，另以96年度聲字第482號裁
    定，另定應執行有期徒刑1年4月確定。又再因施用毒品案件
    ，經本院以96年度訴字第705號判決，減刑並定應執行有期
    徒刑5月確定，復與前開所定應執行之有期徒刑經減刑後之
    刑，定應執行有期徒刑1年確定，於97年5月6日因有期徒刑
    易科罰金執行完畢。
二、黃昭明基於施用第二級毒品甲基安非他命之犯意，於99年9
    月18日某時，在嘉義縣義竹鄉頭竹村頭竹圍69號住處，將甲
    基安非他命置放於玻璃吸食器內燒烤以吸食煙霧之方式施用
    第二級毒品甲基安非他命1次（起訴書誤載為安非他命逕予
    更正）。嗣於99年9月21日下午5時許，為警持本院核發之搜
    索票至其上址住處搜索時，當場查扣在上開住處2樓房間天
    花板上之甲基安非他命2包（驗前及驗餘淨重詳如附表所示
    ）、分裝袋96個及在上開房間其夾克內側口袋之吸食器1組
    （含塑膠吸管1支），始悉上情。
三、案經嘉義縣警察局布袋分局報請臺灣嘉義地方法院檢察署檢
    察官偵查起訴。
    理  由
一、本件被告黃昭明所犯係死刑、無期徒刑或最輕本刑為3年以
    上有期徒刑以外之罪，其於準備程序中就被訴事實為有罪之
    陳述，經本院告知簡式審判程序之旨，並聽取公訴人、被告
    之意見後，爰依刑事訴訟法第273條之1第1項規定進行簡式
    審判程序。
二、訊據被告黃昭明對其於上揭時、地，施用第二級毒品甲基安
    非他命之犯罪事實，於本院審理中坦承不諱，而其為警查獲
    後經採集尿液囑託鑑定結果，亦呈甲基安非他命陽性反應，
    並有臺灣檢驗科技股份有限公司出具之99年10月11日KH/201
    0/00000000號濫用藥物檢驗報告及嘉義縣警察局布袋分局偵
    辦涉嫌毒品案件代號與真實姓名對照表各乙份在卷可稽；並
    有吸食器1組、分裝袋96個，及搜索票、搜索扣押筆錄、扣
    押物品目錄表、扣押物品收據各1件、照片7張在卷可佐；且
    現場查扣疑似甲基安非他命之透明結晶2包，經送行政院衛
    生署草屯療養院鑑定結果，亦分別檢出甲基安非他命成分等
    情，復有該院99年10月8日草療鑑字第0990900264號鑑定書1
    件附卷足憑（參警卷第9頁至第19頁、偵查卷第28頁、第25
    頁）。是上述證據與被告之自白互核一致。又被告有事實欄
    一所載因施用毒品違反毒品危害防制條例而受觀察勒戒、強
    制戒治等情形，此亦有臺灣高等法院被告前案紀錄表在卷可
    憑。是以本件事證已臻明確，被告於觀察、勒戒，強制戒治
    執行完畢釋放後，於5年內已再犯施用毒品案件，並經依法
    追訴處罰，其本件第3次以上再度施用毒品甲基安非他命之
    行為，堪為認定，應予依法論科。
三、按甲基安非他命係毒品危害防制條例第2條第2項第2款所明
    定之第二級毒品，不得非法持有、施用。核被告黃昭明所為
    ，係違反毒品危害防制條例第10條第2項之施用第二級毒品
    罪。其施用第二級毒品甲基安非他命前後持有甲基安非他命
    之低度行為，應為施用甲基安非他命之高度行為所吸收，不
    另論罪。另被告有事實欄一所載之科刑執行紀錄，此有臺灣
    高等法院被告前案紀錄表1份附卷可按，其於受有期徒刑執
    行完畢後，5年以內故意再犯本件有期徒刑以上之罪，為累
    犯，應依刑法第47條第1項規定加重其刑。爰審酌被告高中
    肄業，離婚，育有2子，分別為7個月及就讀高中二年級之年
    齡，均由其照顧，目前開設洗衣店，並演奏喪葬樂器，兼魚
    貨包裝搬運，父母親均60餘歲，毋庸其扶養，月收入約6萬
    餘元之家庭生活狀況，且其有前述犯罪及施用毒品遭查獲之
    紀錄，有臺灣高等法院被告前案紀錄表附卷足據，前已因觀
    察、勒戒執行完畢而經不起訴處分，業受毒品危害防制條例
    對施用毒品人之寬典，竟仍一再施用，不知戒除毒癮，顯見
    並無悔意，而其施用毒品實為戕害自身健康之犯罪，於他人
    固無明顯重大危害，然對社會善良風氣已足生不良影響，並
    斟酌其施用之次數，及其坦承施用毒品之犯行之犯後態度等
    一切情狀，量處如主文所示之刑，以資儆懲。
四、扣案如附表編號1所示甲基安非他命2包（驗前淨重分別為2.
    8193公克、0.0791公克；驗餘淨重分別為2.8181公克、0.07
    81公克），應依毒品危害防制條例第18條第1項前段規定沒
    收銷燬之；又如附表編號3所示之上開甲基安非他命外包裝
    袋2個，係被告所有，用於包裹第二級毒品，防其裸露、逸
    出、潮濕，便於持有藉以施用甲基安非他命所用，亦經被告
    供述明確，為被告施用第二級毒品所用之物，應依刑法第38
    條第1項第2款規定，宣告沒收；另如附表編號2、4所示之玻
    璃吸食器1組（含塑膠吸管1支）、分裝袋96個，亦為被告所
    有，供施用第二級毒品所用之物，業據被告供述綦詳，應依
    刑法第38條第1項第2款規定，宣告沒收。
據上論斷，應依刑事訴訟法第273 條之1 第1 項、第299 條第1
項前段，毒品危害防制條例第10條第2項、第18條第1項前段，刑
法第11條前段、第47條第1項、第41條第1項前段、第38條第1項
第2款，判決如主文。
本案經檢察官侯德人到庭執行職務
中    華    民    國    99    年    11    月    30    日
                  刑事第一庭    法  官  呂美玲
上列正本證明與原本無異。
如不服本判決，應於判決送達後10日內向本院提出上訴狀（應附
繕本）。告訴人或被害人如對於本判決不服者，應具備理由請求
檢察官上訴，其上訴期間之計算係以檢察官收受判決正本之日期
為準。
中    華    民    國    99    年    11    月    30    日
                                書記官  洪敏芳
附表
┌──┬────┬────────────┬────────────────┬────────┐
│編號│品    名│數量或重量              │        用途暨性質              │    適用法條    │
├──┼────┼────────────┼────────────────┼────────┤
│1   │甲基安非│(一)檢體編號B0000000      │均係第二級毒品甲基安非他命      │依毒品危害防制條│
│    │他命2包 │  送驗數量：2.8193公克（│                                │例第18條第1項前 │
│    │        │  淨重）                │                                │段沒收銷燬之    │
│    │        │  驗餘數量：2.8181公克（│                                │                │
│    │        │  淨重）                │                                │                │
│    │        │                        │                                │                │
│    │        │(二)檢體編號B0000000      │                                │                │
│    │        │  送驗數量：0.0791公克（│                                │                │
│    │        │  淨重）                │                                │                │
│    │        │  驗餘數量：0.0781公克（│                                │                │
│    │        │  淨重）                │                                │                │
│    │        │                        │                                │                │
├──┼────┼────────────┼────────────────┼────────┤
│2   │玻璃吸食│1組（含塑膠管1支）      │被告所有，供施用及預備供施用甲基│依刑法第38條第1 │
│    │器      │                        │安非他命之物                    │項第2款沒收     │
├──┼────┼────────────┼────────────────┼────────┤
│3   │編號1所 │2個                     │被告所有，用於包裹毒品，防其裸露│依刑法第38條第1 │
│    │示甲基安│                        │、逸出、潮濕，便於持有，藉以施用│項第2款沒收     │
│    │非他命毒│                        │甲基安非他命                    │                │
│    │品外包裝│                        │                                │                │
│    │袋      │                        │                                │                │
├──┼────┼────────────┼────────────────┼────────┤
│4   │分裝袋  │96個                    │被告所有，供施用及預備供施用甲基│依刑法第38條第1 │
│    │        │                        │安非他命所用之物                │項第2款沒收     │
└──┴────┴────────────┴────────────────┴────────┘

司法院資訊處製作；財團法人民間司法改革基金會備份。
